【裁判字號】    99,裁,2170
【裁判日期】    990916
【裁判案由】    地價稅
【裁判全文】
最  高  行  政  法  院  裁  定
                                      99年度裁字第2170號
上  訴  人  台灣中油股份有限公司
代  表  人  甲○○
訴訟代理人  徐克銘  律師
被 上訴 人  臺北縣政府稅捐稽徵處
代  表  人  許慈美
上列當事人間地價稅事件，上訴人對於中華民國99年6月24日臺
北高等行政法院99年度訴字第272號判決，提起上訴，本院裁定
如下：
    主  文
上訴駁回。
上訴審訴訟費用由上訴人負擔。
    理  由
一、按對於高等行政法院判決之上訴，非以其違背法令為理由，
    不得為之，行政訴訟法第242條定有明文。依同法第243條第
    1項規定，判決不適用法規或適用不當者，為違背法令；而
    判決有同條第2項所列各款情形之一者，為當然違背法令。
    是當事人對於高等行政法院判決上訴，如依行政訴訟法第24
    3條第1項規定，以高等行政法院判決有不適用法規或適用不
    當為理由時，其上訴狀或理由書應有具體之指摘，並揭示該
    法規之條項或其內容；若係成文法以外之法則，應揭示該法
    則之旨趣；倘為司法院解釋或本院之判例，則應揭示該判解
    之字號或其內容。如以行政訴訟法第243條第2項所列各款情
    形為理由時，其上訴狀或理由書，應揭示合於該條項各款之
    事實。上訴狀或理由書如未依此項方法表明，或其所表明者
    與上開法條規定不合時，即難認為已對高等行政法院判決之
    違背法令有具體之指摘，其上訴自難認為合法。
二、上訴人所有坐落臺北縣永和市○○段554、752、768、933地
    號等4筆土地（以下簡稱系爭土地），原申請無償提供國防
    部陸軍後勤司令部工兵署作為仁安新村眷舍使用，經核准免
    徵地價稅在案。嗣被上訴人所屬中和分處（以下簡稱中和分
    處）於97年清查結果，發現系爭土地係上訴人與中華民國所
    有坐落高雄縣鳳山市○○○段349-93、349-94、349-95、34
    9-267、349-269、349-270地號等6筆土地（以下簡稱國有系
    爭土地，分別由國防部總政治作戰局、財政部國有財產局管
    理，現由陸軍第一營產管理所管理中）土地交換（國有系爭
    土地供上訴人鳳山加油站使用）使用，非無償供軍事機關或
    軍方之眷舍使用，不符土地稅減免規則第8條第1項第10款規
    定之情形。被上訴人遂於97年4月28日以北稅中一字第09700
    12669號函（以下簡稱原處分）通知上訴人應自83年起分別
    恢復按一般用地、公共設施保留地稅率課徵地價稅，並依稅
    捐稽徵法第21條規定，補徵尚在核課期間內之92年至96年地
    價稅額，分別計新臺幣（下同）1,499,714元、1,494,138元
    、1,571,227元、1,568,425元、1,720,299元，合計7,853,
    803元。上訴人不服，循序提起行政訴訟，經原審判決駁回
    ，仍不服而提起上訴。
三、本件上訴人對於高等行政法院判決上訴，主張：(一)上訴人於
    56年間就其所有臺北縣永和市○○段550、552、554、752、
    768、933地號等6筆土地無償借予國防部陸軍後勤司令部工
    兵署供仁安新村使用，嗣陸軍後勤司令部工兵署另出借高雄
    縣鳳山市○○○段349-93、349-94、349-95、349-267、000
    000000000000地號等6筆土地予上訴人為鳳山加油站使用，
    係屬二獨立互不影響之上地使用借貸關係，從而，原判決以
    本件無土地稅法第6條及土地稅減免規則第8條第1項第10款
    之適用，顯有判決不適用法規之違法。(二)原判決認定上訴人
    與陸軍後勤司令部工兵署間係成立「互易契約」所憑恃僅為
    陸軍第一營產管理所82年8月18日日（82）復飛第1593號函
    文（以下稱陸軍第一營產管理所82年8月18日函），卻捨上
    訴人與國防部陸軍後勤司令部工兵署借用契約影本之證據，
    顯係對當事人所提出之證據摒棄不採，又未說明不採之理由
    ，則屬判決不備理由之當然違背法令之情事等語，為其理由
    。經查，原判決以系爭土地經被上訴人所屬中和分處函詢陸
    軍第六軍團指揮部查明其使用情形結果，依該指揮部於96年
    7月26日以怡麒字第0960008562號函檢附之陸軍第一營產管
    理所82年8月18日(82)復飛第1593號函（以下簡稱陸軍第一
    營產管理所82年8月18日函）復:「…說明：一、查案內土地
    重測前為永和市○○段○○○○段65、0000000000000000等
    地號，權屬中國石油股份有限公司所有，於民國56年與本軍
    鳳山土地交換使用。」，及上訴人之油品行銷事業部亦於96
    年8月21日以銷行發字第09601641120號函復中和分處略以：
    「…說明：本公司永和市○○段550、552、554、752、768
    及933地號等6筆土地係本公司於民國56年與陸軍所管高雄縣
    鳳山市○○○段349-93、……地號等土地交換使用，前者供
    陸軍永和仁安新村使用，後者為本公司鳳山加油站使用。」
    認定系爭土地既自56年間起，即為上訴人以之與國防部總政
    治作戰局、財政部國有財產局所管理（現由陸軍第一營產管
    理所管理中）之國有系爭土地「交換」使用，並非「無償」
    供軍方使用，自無土地稅減免規則第8條第1項第10款規定免
    徵地價稅規定適用之餘地。則被上訴人以系爭土地並無土地
    稅減免規則之適用，而依土地稅法第14條及稅捐稽徵法第21
    條規定，補徵尚未逾5年核課期間之92年至96年地價稅額，
    徵諸首開法條規定，並無不合，以及上訴人之主張何以不足
    採等情，業於理由中明所憑證據及形成心證之理由。上訴
    意旨仍加以爭執，雖以該判決有判決不備理由及不適用法規
    之違背法令為由，無非就原審取捨證據、認定事實等職權之
    行使為指摘，或係重述其在原審業經主張而為原判決摒棄不
    採之陳詞，或係執其個人主觀之法律見解，就原審所為論斷
    、證據取捨及事實認定職權之行使為指摘，泛言原判決不適
    用法規或適用法規不當，而未具體表明原判決究竟有何不適
    用法規或適用不當，或有行政訴訟法第243條第2項所列各款
    情形，尚難認已對原判決有如何違背法令有具體指摘。依首
    開規定及說明，其上訴為不合法。
四、據上論結，本件上訴為不合法。依行政訴訟法第249條第1項
    前段、第104條、民事訴訟法第95條、第78條，裁定如主文
    。
中    華    民    國    99    年    9     月    16    日
                    最高行政法院第三庭
                        審判長法官  高  啟  燦
                              法官  曹  瑞  卿
                              法官  黃  合  文
                              法官  劉  介  中
                              法官  陳  鴻  斌

以  上  正  本  證  明  與  原  本  無  異
中    華    民    國    99    年    9     月    17    日
                              書記官  邱  彰  德

司法院資訊處製作；財團法人民間司法改革基金會備份。
